【裁判字號】    90,台上,4333
【裁判日期】    900718
【裁判案由】    違反麻醉藥品管理條例
【裁判全文】
最高法院刑事判決                                九十年度台上字第四三三三號
    上  訴  人  甲○○
右上訴人因違反麻醉藥品管理條例案件，不服台灣高等法院台中分院中華民國八十八
年三月十日第二審判決（八十六年度上訴字第七四八號，起訴案號：台灣南投地方法
院檢察署八十五年度偵字第一五九七、一六六二號），提起上訴，本院判決如左：
    主  文
上訴駁回。
    理  由
按刑事訴訟法第三百七十七條規定，上訴於第三審法院，非以判決違背法令為理由，
不得為之。是提起第三審上訴，應以原判決違背法令為理由，係屬法定要件。如果上
訴理由狀並未依據卷內訴訟資料，具體指摘原判決不適用何種法則或如何適用不當，
或所指摘原判決違法情事，顯與法律規定得為第三審上訴理由之違法情形，不相適合
時，均應認其上訴為違背法律上之程式，予以駁回。本件原判決撤銷第一審關於論處
上訴人甲○○以非法販賣化學合成麻醉藥品罪刑部分之判決，改判仍論上訴人以共同
連續非法販賣化學合成麻醉藥品罪，判處有期徒刑伍年貳月。係依憑證人張世宗之證
詞，參酌上訴人於檢察官偵查時供認共犯陳振鐘叫伊打電話問朋友要不要買安非他命
之部分事實，卷附共犯陳振鐘因與上訴人共同非法販賣安非他命，經原審判處有期徒
刑伍年肆月之民國八十五年度上訴字第二四五五號刑事判決一紙等證據資料，而為論
斷，已敘述其所憑之證據及論斷之理由。並以上訴人否認有販賣安非他命之辯解，為
飾卸之詞，不足採信，在理由內依憑調查所得證據，詳加指駁，並說明共犯陳振鐘於
原審所為之證言，與其於原審另案調查時之供述不符，意在迴護上訴人，不足採為有
利上訴人之認定，及上訴人確有營利意圖之理由。從形式上觀察，原判決並無違背法
令之情形存在。上訴意旨置原判決所為明白論斷於不顧，專憑其個人之意見，就原判
決理由已經詳細說明之事項，及原審採證認事之職權行使，漫事爭執，或泛言原判決
有適用法則不當及理由不備之違誤，難認已符合首揭法定之第三審上訴要件。又是否
成立共犯之認定，事實審法院本有裁酌之職權，尚非當事人所得任意爭執據為提起第
三審上訴之適法理由，依原判決事實欄之記載及理由欄論斷之意旨，其就上訴人如何
有犯意聯絡、行為分擔，顯已明白認定，上訴意旨，不依卷內資料具體指摘原判決認
定其為共同正犯如何違背法令，徒執己見，主張其非買賣契約之當事人，至多僅為幫
助犯等語，並非依據卷內訴訟資料為指摘之適法第三審上訴理由。再原判決事實及理
由欄均認定：共犯陳振鐘係以每小包新台幣（下同）二、三千元之價格購入，第二次
再以以每小包三千元之價格賣出等情，並未認定：共犯陳振鐘購入之價格確為三千元
後，再以同一價格及同一重量之安非他命販賣云云，且原判決理由壹之二既已說明上
訴人於檢察官偵查時供認共犯陳振鐘有叫伊打電話兜售安非他命之情事，因而認定上
訴人第二次之出售，應仍有營利之意圖，自無就上訴人第二次是否獲利為無益調查之
必要，原判決就上訴人第二次仍有獲利情形之說明雖稍嫌簡略，但此於判決之結果顯
無影響，核與應於審判期日調查之證據未予調查及判決不備理由之違法情形，亦不相
當，依刑事訴訟法第三百八十條規定，仍不得執以指摘據為第三審上訴之正當理由。
其上訴違背法律上之程式，應予駁回。
據上論結，應依刑事訴訟法第三百九十五條前段，判決如主文。
中      華      民      國     九十     年      七      月     十八     日
                              最高法院刑事第十一庭
                                  審判長法官  林  增  福
                                        法官  邵  燕  玲
                                        法官  吳  昆  仁
                                        法官  陳  世  雄
                                        法官  吳  三  龍
      右正本證明與原本無異
                                              書  記  官
中      華      民      國     九十     年      七      月    二十四    日


司法院資訊處製作；財團法人民間司法改革基金會備份。
